# 请教陈版-关于母公司对全资子公司增资

提问人：zhengyingbin 时间：2012-12-15 15:59:01
陈版： 若母公司以其账面的固定资产对其全资子公司增资，是用母公司固定资产的公允价值出资还是以其账面价值出资？如果以公允价值出资，则母公司和子公司如何做分录？

回答人：chenyiwei
可以在不高于评估值的范围内确定出资额。但是，无论如何确定出资额，都不影响各自的会计处理。母公司个别报表层面应作为不具有商业实质的非货币性资产交换处理，按投出固定资产的原账面价值作为投资成本。